臺灣宜蘭地方法院民事裁定
111年度事聲字第4號
異  議  人
即債 權 人  王鳳蘭  
相  對  人  
即債 務 人  劉立德  
上列當事人間聲請核發支付命令事件，異議人對於民國111年4月
28日本院司法事務官所為之111年度司促字第1306號裁定提出異
議，本院裁定如下：
    主  文
異議駁回。
    理  由
一、按司法事務官處理事件所為之處分，與法院所為者有同一之
    效力；當事人對於司法事務官處理事件所為之終局處分，得
    於處分送達後10日之不變期間內，以書狀向司法事務官提出
    異議；司法事務官認前項異議有理由時，應另為適當之處分
    ；認異議為無理由者，應送請法院裁定之；法院認第1項之
    異議為有理由時，應為適當之裁定；認異議為無理由者，應
    以裁定駁回之，民事訴訟法第240條之3、第240條之4第1項
    前段、第2項、第3項分別定有明文。查本院司法事務官於民
    國111年4月28日以本院111年度司促字第1306號裁定駁回異
    議人之支付命令聲請，異議人於收受送達後10日內具狀提出
    異議，司法事務官認其異議無理由而送請本院裁定，經核與
    上開規定相符，先予敘明。
二、本件異議意旨略以：債務人劉立德未依照醫藥費賠償責任，
    爰提出診斷證明書、驗傷診斷書及本院110年度司促字第226
    4號等件釋明，對駁回裁定聲明異議等語。
三、經查，本件異議人主張108年5月27日曾遭相對人毆打成傷，
    並請求損害賠償新臺幣（下同）280萬元等情，僅提出台灣
    高等法院院彥民漢110再抗字第16字第1110001195、1110000
    320號函，未據表明280萬元之計算依據及280萬元之債權證
    明文件，難認已為相當之釋明，復經司法事務官於111年4月
    7日以宜院深111司促辰字第1306號通知異議人5日內到院補
    正債權存在之釋明資料，經異議人於111年4月11日收受後，
    逾期仍未補正，則經司法事務官於111年4月28日裁定駁回在
    案，於法並未違誤。異議人固於異議意旨提出診斷證明書及
    驗傷診斷書乙份，惟前開公文已據表明應5日內提出債權證
    明文件，異議人全然未為任何補正，且仍未為請求金額之說
    明，亦顯已罹於本院司法事務官命其補正之期限，異議人仍
    執前詞聲明異議，尚嫌無據，應予駁回。
四、據上論結，本件聲明異議為無理由，依民事訴訟法第240條
    之4第3項後段，裁定如主文。
中　　華　　民　　國　　111 　年　　7 　　月　　6 　　日
                  民事庭法  官  黃淑芳
以上正本係照原本作成。
如不服本裁定應於送達後10日內向本院提出抗告狀，並繳納抗告
費新臺幣1,000元。
中　　華　　民　　國　　111 　年　　7 　　月　　6 　　日
                        書記官　廖文瑜